# 求助陈版主，同控合并盈余公积处理的疑问

提问人：liuweisheng 时间：2022-06-10 11:09:37
2021 年A公司购买B公司100%股权，属于同控。收购前B公司（2019-2021）盈余公积一直为 1 亿元，合并后A公司（2019-2021）合并报表盈余公积是 0 还是 1 亿。A公司无盈余公积，无其他盈余公积影响事项。谢谢版主解惑。

回答人：chenyiwei
习惯上合并报表中的盈余公积与母公司个别报表中的盈余公积金额相同。在同一控制下合并中，被合并方盈余公积中归属于母公司的部分应在合并报表中并入未分配利润反映。